最　高　行　政　法　院　裁　定
　　　　　　　　　　　　　　　　　　 96年度裁字第00836號
上　訴　人　甲○○即千里姻緣路企業社
被 上訴 人　內政部
代　表　人　乙○○
上列當事人間因臺灣地區與大陸地區人民關係條例事件，上訴人
對於中華民國95年2月16日臺北高等行政法院94年度簡字第868號
判決，提起上訴，本院裁定如下：
　　主  文
上訴駁回。
上訴審訴訟費用由上訴人負擔。
　　理  由
一、按對於適用簡易程序之裁判提起上訴或抗告，須經本院許可
    ，且該許可以訴訟事件所涉及之法律見解具有原則性者為限
    ，行政訴訟法第235條定有明文。
二、本件上訴人委託國衛傳播事業股份有限公司，於民國93年1
    月5日21時至22時在國衛電視臺頻道播映大陸地區婚姻媒合
    廣告，違反「臺灣地區與大陸地區人民關係條例」（以下簡
    稱兩岸關係條例）第34條與「大陸地區物品勞務服務在臺灣
    地區從事廣告活動管理辦法」第6條之規定，依上開兩岸關
    係條例第89條規定，以民國（下同）94年5月11日台內戶字
    第09400730693號處分書處上訴人罰鍰新臺幣（以下同）10
    萬元。上訴人不服，循序提起本件行政訴訟。案經原審駁回
    其訴，略以：按「依本條例許可之大陸地區物品、勞務、服
    務或其他事項，得在臺灣地區從事廣告之播映、刊登或其他
    促銷推廣活動。」「第1項廣告活動之管理，除依其他廣告
    相關法令規定辦理外，得由行政院大陸委員會會商有關機關
    擬訂管理辦法，報請行政院核定之。」「委託、受託或自行
    於臺灣地區從事第34條第1項以外大陸地區物品、勞務、服
    務或其他事項之廣告播映、刊登或其他促銷推廣活動者，或
    違反第34條第2項、或依第4項所定管理辦法之強制或禁止規
    定者，處10萬元以上50萬元以下罰鍰。」為行為時兩岸關係
    條例第34條第1項、第4項、第89條第1項之規定。次按「婚
    姻媒合，不得在臺灣地區從事廣告活動。」為兩岸關係條例
    第34條第4項授權訂定之首揭管理辦法第6條第3款所明定。
    查本件上訴人委託國衛傳播事業股份有限公司，於93年1月5
    日21時至22時在國衛電視臺頻道播映大陸地區婚姻媒合廣告
    ，有上開廣告之側錄帶可稽，且為上訴人所不爭執，洵堪認
    定。行政院大陸委員會於92年12月31日以陸法字第09200248
    54-1號令訂定發布「大陸地區物品勞務服務在臺灣地區從事
    廣告活動管理辦法」，依兩岸關係條例第34條第4項規定自
    屬有據。另行政院大陸委員會於公布日，並刊登於該會公報
    上公告週知，復刊載於全國法規資料庫，上訴人主張該管理
    辦法第6條規定，未曾有過宣導，使民眾及相關業者週知，
    應有不當云云，依行政罰法第8條前段規定，自不足採。次
    按管理辦法第9條及所附「臺灣地區與大陸地區人民關係條
    例第34條規定機關權責事項表」第1點規定，其不動產開發
    及交易、婚姻媒合、宗教及民俗文物廣告活動之主管機關既
    為被上訴人，則被上訴人對於違法刊播大陸地區婚姻媒合廣
    告案件予以裁罰，自無不當。綜上所述，原處分依法並無不
    合，訴願決定予以維持，亦無違誤等由。資為其判決之論據
    。
三、上訴意旨略謂：「大陸地區物品勞務服務在臺灣地區從事廣
    告活動管理辦法」係行政院大陸委員會根據兩岸關係條例第
    34條之空白授權方式，於92年12月31日以陸法字第09200248
    54-1號令訂定發布，該管理辦法僅係一種命令位階，應非屬
    行政罰法第8條所規定之法規。又上訴人於93年1月5日委託
    國衛電視頻道刊播大陸地區婚姻媒合廣告時，亦無從知悉該
    類廣告業已從合法變為違規，此種縮減人民權利之禁止命令
    規範，實有違誠信正義原則及比例原則。為此求為撤銷訴願
    決定及原處分等語。
四、本院按：千里姻緣路企業社為獨資企業，並非合夥組織，有
    台北市政府營利事業登記證影本乙紙可稽，是以本件應以甲
    ○○即千里姻緣路企業社為當事人，原審誤該企業社為合夥
    組織，而以該企業社為當事人，尚有未合。惟因不影響當事
    人之同一性，本院逕予以更正之。合先敘明。次按本件為簡
    易事件，依首揭法律規定，提起上訴或抗告，須經本院許可
    ，且該許可以訴訟事件所涉及之法律見解具有原則性者為限
    。經查行政罰法第8條所定「不得因不知法規而免除行政處
    罰責任」，所稱「法規」除法律外，尚包括依據法律授權訂
    定之法規命令或職權命令，並不以立法機關三讀通過之法律
    為限，上訴意旨謂「大陸地區物品勞務服務在臺灣地區從事
    廣告活動管理辦法」非屬行政罰法第8條所規定之法規云云
    ，顯屬誤解法律規定。次查法規制定完成後，均經公告程序
    ，至於何時刊登於公報上或刊載於全國法規資料庫，並不影
    響該法規已生效之認定。從而上訴意旨並無所涉及之法律見
    解，具有原則上之重要情事，上訴人提起上訴，不合首揭規
    定，不應許可，其上訴難謂合法，應予駁回。
五、依行政訴訟法第249條第1項前段、第104條、民事訴訟法第
    95條、第78條，裁定如主文。
中　　華　　民　　國　　96　　年　　4　　 月　　30　　日
                  第一庭審判長法  官　高　啟　燦
                              法  官  黃　璽　君
                              法  官　廖　宏　明
                              法  官　楊　惠　欽
                              法  官　林　樹　埔
以  上  正  本  證  明  與  原  本  無  異
中　　華　　民　　國　　96　　年　　4　　 月　　30　　日
　　　　　　　　　　　　　　　書記官　彭　秀　玲
